臺灣板橋地方法院刑事判決　　　　　　 100年度易字第1800號
公　訴　人　臺灣板橋地方法院檢察署檢察官
被　　　告　吳佳鑫
　　　　　　林榮鍵
上列被告因竊盜案件，經檢察官提起公訴（100 年度偵字第4735
號），被告於準備程序進行中就被訴事實為有罪之陳述，本院裁
定改依簡式審判程序審理，並判決如下：
    主  文
吳佳鑫犯毀越安全設備竊盜罪，處有期徒刑捌月；又犯夜間侵入
住宅毀越安全設備竊盜罪，處有期徒刑捌月。應執行有期徒刑壹
年貳月。
林榮鍵犯竊盜未遂罪，累犯，處有期徒刑肆月，如易科罰金，以
新臺幣壹仟元折算壹日。
    事  實
一、吳佳鑫意圖為自己不法所有而基於竊盜之犯意，先於：（一
    ）民國99年9 月13日日出後之6 時50分許，前往新北市鶯歌
    區（臺北縣已於99年12月25日改制為新北市，原轄下鄉鎮市
    均改制為區，下同）文化路369 號5 樓翟翎之住家窗外，以
    徒手扳彎該處所設鋁製窗條方式，將之毀壞凹折露出足夠空
    間，再將窗戶開啟越入室內，繼下至4 樓物色財物，並順利
    竊得翟翎所有之雕刻刀1 把、五金工具15件、金牌4 組、金
    項鍊3 條、手鍊2 條、戒指7 只、耳環2 副、玉飾1 個後，
    始循原路重至5 樓逕行開啟房門離去。復於：（二）99年9
    月18日4 時30分許之夜間，前往新北市○○區○○路367 巷
    1 弄2 號6 樓劉燕銘住戶窗外，以同上方法徒手扳折毀壞鋁
    製窗條使成相當空隙後，開窗越入室內下手行竊，並在竊得
    劉燕銘所有之手提電腦1 臺、玩具手槍1 支後離去。
二、林榮鍵前因公共危險案件，經臺灣桃園地方法院以97年度桃
    交簡字第3391號判決判處有期徒刑5 月確定，甫於98年6 月
    1 日執行完畢，詎不知悔改，於99年9 月13日吳佳鑫離去翟
    翎住處並轉告此情後之某時，竟意圖為自己不法所有而基於
    竊盜之犯意，單獨至新北市○○區○○路369 號5 樓，並逕
    由吳佳鑫開啟未關之房門侵入該址（侵入住宅部分未據告訴
    ），惟在著手物色之際因未能發現合適財物，其行竊所為始
    未得逞。
三、嗣經翟翎、劉燕銘發覺遭竊分別報案，員警乃於彼等住處內
    採得遺存菸蒂，並在送驗其上所留唾液後，鑑定確認吳佳鑫
    、林榮鍵各自涉嫌，終循線查得前情。
四、案經新北市政府警察局刑事警察大隊移送臺灣板橋地方法院
    檢察署檢察官偵查起訴。
    理  由
一、查被告吳佳鑫、林榮鍵所犯係死刑、無期徒刑、最輕本刑為
    3 年以上有期徒刑以外之罪，其等於準備程序中就被訴事實
    為有罪之陳述，經告知簡式審判程序之旨，並聽取公訴人、
    被告之意見後，本院認適宜裁定改依簡式審判程序進行，合
    先敘明。
二、上揭事實業據被告吳佳鑫、林榮鍵於警詢、偵訊及本院準備
    、審理程序時坦認不諱，所竊財物核與被害人翟翎、劉燕銘
    之前後所陳亦相符合，起訴書雖謂被告吳佳鑫於實行一（一
    ）犯行時，曾持足為兇器使用之不詳工具破壞鐵窗再行進入
    ，然此已為被告吳佳鑫所堅詞否認，衡以被害人翟翎所提窗
    條照片中之經遭破壞痕跡，及其陳稱之：窗條係空心的此等
    補充說明，自難認被告吳佳鑫辯以：伊沒有把欄杆切斷，因
    欄杆是空心的，用手用力一拉就拉出來了等語必屬無稽，此
    與被害人劉燕銘另表示其住宅所設鋁製窗條同有類此受損跡
    象，且為被告吳佳鑫是認亦曾毀越該處安全設備之起訴書相
    關記載部分，既均經公訴人當庭予以更正，爰就本案事實重
    為整理如前，此外另有卷附之新北市政府警察局100 年1 月
    28日北警鑑字第1000016885號鑑驗書、內政部警政署刑事警
    察局100 年1 月19日刑醫字第1000000179號鑑定書，可證被
    告吳佳鑫、林榮鍵確曾分別前往上述處所行竊，並在現場留
    下沾有其等唾液之菸蒂，進而經警採得送驗再循線查獲乙節
    非虛，凡此皆足徵被告吳佳鑫、林榮鍵前開出於任意性之自
    白應與實情相符，從而，本案事證已臻明確，被告兩人犯行
    洵堪認定，應予依法論科。
三、按行為後法律有變更者，適用行為時之法律，但行為後之法
    律有利於行為人者，適用最有利於行為人之法律，刑法第2
    條第1 項定有明文。查被告吳佳鑫、林榮鍵行為後，刑法第
    321 條業於100 年1 月26日修正公布，並於同月28日施行生
    效。而修正前刑法第321 條第1 項第1 款至第3 款規定：「
    犯竊盜罪而有下列情形之一者，處6 月以上、5 年以下有期
    徒刑：一、於夜間侵入住宅或有人居住之建築物、船艦或隱
    匿其內而犯之者。二、毀越門扇、牆垣或其他安全設備而犯
    之者。」嗣修正為：「犯竊盜罪而有下列情形之一者，處6
    月以上、5 年以下有期徒刑，得併科新臺幣10萬元以下罰金
    ：一、侵入住宅或有人居住之建築物、船艦或隱匿其內而犯
    之者。二、毀越門扇、牆垣或其他安全設備而犯之者。」修
    正後刑法第321 條第1 項第1款 關於侵入住宅竊盜罪，已將
    「於夜間」犯之此一加重要件刪除，是依本案被告吳佳鑫、
    林榮鍵分至被害人翟翎住處行竊之犯罪情狀，如適用修正後
    之規定，將額外構成該款加重事由，且刑法加重竊盜罪之法
    定刑，於修正後增訂得併科10萬元以下罰金之罰金刑規定，
    故修正後之刑法規定顯不利於被告兩人。基此，經比較新、
    舊法之結果，以修正前之規定較有利於被告等，自應依刑法
    第2 條第1 項前段規定，適用修正前之刑法規定論處。
四、核被告吳佳鑫就事實一（一）所為，係犯修正前刑法第321
    條第1 項第2 款之毀越安全設備竊盜罪，就事實一（二）所
    為，係犯同條項第1 款、第2 款之夜間侵入住宅毀越安全設
    備竊盜罪，核被告林榮鍵所為，則係犯刑法第320 條第3 項
    、第1 項之竊盜未遂罪。查被告林榮鍵曾有因犯如事實欄所
    載前案經法院判處罪刑確定並已執行完畢之情形，此觀諸卷
    附臺灣高等法院被告前案紀錄表即明，其於5 年內故意再犯
    本案有期徒刑以上之罪，應論以累犯並加重其刑；又被告林
    榮鍵雖已著手行竊被害人翟翎屋內財物，然最終無證據認其
    確有所得，對其未遂所為應另依刑法第25條第2 項減輕其刑
    ，並先加重後減輕之。爰審酌被告兩人年齡正值青壯，皆存
    相當能力依循合法途徑工作賺取生活所需，卻各自違犯以上
    所為，動機、目的與所用手段俱無足取，及被告吳佳鑫竊得
    財物對被害人等造成之損害程度，迄今均未與被害人等達成
    和解並賠償損害，兼衡被告吳佳鑫、林榮鍵犯後已坦承犯行
    ，態度尚可等一切情狀，分別量處如主文所示之刑，就被告
    吳佳鑫部分另定其應執行之刑，被告林榮鍵部分則併諭知易
    科罰金折算標準，以示懲儆。
據上論斷，應依刑事訴訟法第273 條之1 第1 項、第299 條第1
項前段，刑法第2 條第1 項前段、第320 條第3 項、第1 項、修
正前第321 條第1 項第1 款、第2 款、第51條第5 款、第25條第
2項 、第47條第1 項、第41條第1 項前段，刑法施行法第1 條之
1第1項、第2 項前段，判決如主文。
本案經檢察官楊瀚濤到庭執行職務。
中    華    民    國   100    年    6     月    29    日
                  刑事第五庭  法  官  盧軍傑
上列正本證明與原本無異。
如不服本判決，應於判決送達後10日內敘明上訴理由，向本院提
出上訴狀 (應附繕本) ，上訴於臺灣高等法院。其未敘述上訴理
由者，應於上訴期間屆滿後20日內向本院補提理由書「切勿逕送
上級法院」。
                              書記官  周玉茹
中    華    民    國   100    年    6     月    29    日
附錄本案論罪科刑法條全文：
中華民國刑法第320條
意圖為自己或第三人不法之所有，而竊取他人之動產者，為竊盜
罪，處5 年以下有期徒刑、拘役或5 百元以下罰金。
意圖為自己或第三人不法之利益，而竊佔他人之不動產者，依前
項之規定處斷。
前二項之未遂犯罰之。
修正前中華民國刑法第321條
犯竊盜罪而有下列情形之一者，處6 月以上、5 年以下有期徒刑
：
一、於夜間侵入住宅或有人居住之建築物、船艦或隱匿其內而犯
    之者。
二、毀越門扇、牆垣或其他安全設備而犯之者。
三、攜帶兇器而犯之者。
四、結夥三人以上而犯之者。
五、乘火災、水災或其他災害之際而犯之者。
六、在車站或埠頭而犯之者。
前項之未遂犯罰之。